【裁判字號】    95,訴,241
【裁判日期】    950427
【裁判案由】    毒品危害防制條例
【裁判全文】
臺灣基隆地方法院刑事判決               95年度訴字第241號
公  訴  人  臺灣基隆地方法院檢察署檢察官
被      告  甲○○
上列被告因毒品危害防制條例案件，經檢察官提起公訴（95年度
毒偵字第635 號），本院合議庭裁定由受命法官獨任進行簡式審
判程序，茲判決如下：
    主  文
甲○○施用第一級毒品，累犯，處有期徒刑柒月，扣案之第一級
毒品海洛因淨重點捌公克（不含包裝袋）沒收銷燬之，裝置
上開第一級毒品海洛因之包裝袋壹個沒收；又施用第二級毒品，
累犯，處有期徒刑肆月。應執行有期徒刑拾月，扣案之第一級毒
品海洛因淨重點捌公克（不含包裝袋）沒收銷燬之、裝置上
開第一級毒品海洛因之包裝袋壹個沒收。
    理  由
一、犯罪事實：
    甲○○前因施用毒品案件，經送觀察、勒戒後，認無繼續施
    用毒品之傾向，由臺灣基隆地方法院檢察署檢察官於民國（
    下同）92年10月14日，以92年度毒偵字第886 號為不起訴處
    分確定；又因施用毒品案件，經臺灣基隆地方法院檢察署檢
    察官提起公訴，經本院於94年1月24日，以93年度訴字第909
    號分別判處有期徒刑6月、3月，應執行有期徒刑8 月確定，
    於94年4月8日易科罰金執行完畢。猶不知悔改，復基於施用
    第1級毒品海洛因之犯意，於95年1月20日，在基隆市○○街
    42之4號，以將海洛因摻在香煙內之方式，施用第1級毒品海
    洛因1次；復另行起意，基於施用第2級毒品安非他命之犯意
    ，於95年1 月20日，亦在上址，以將毒品安非他命放在鋁箔
    紙內加熱產生煙霧後再予施用之方式，施用第2 級毒品安非
    他命1次。嗣於95年1月20日18時15分許，在基隆市○○街42
    之4號為警查獲，並扣得海洛因1包淨重3.83公克。
二、程序事項：
    本件被告甲○○所犯者非為死刑、無期徒刑、最輕本刑為 3
    年以上有期徒刑之罪或高等法院管轄第一審案件，其於準備
    程序進行中，先就被訴事實為有罪之陳述，經告知其簡式審
    判程序之旨，並聽取公訴人之意見後，本院依刑事訴訟法第
    273條之1第1 項之規定，裁定由受命法官獨任進行簡式審判
    程序，合先敘明。
三、認定事實所依據之證據及理由：
（一）被告自白：被告於本院審理中自白其於前述時、地施用第
      1級毒品、第2級毒品之犯行事實，其任意自白核與下列事
      證相符，應堪採為證據。
（二）尿液檢驗結果：昭信科技顧問股份有限公司濫用藥物尿液
      檢體檢驗報告1紙（附於95年度偵字第653號偵查卷第51頁
      ）：被告經警查獲後採集之尿液經檢驗結果，分呈海洛因
      代謝物嗎啡及安非他命陽性反應。
（三）扣案物證：本案有第1級毒品海洛因1包淨重3.83公克（有
      法務部調查局95年3月23日調科壹字第320003574號鑑定通
      知書1紙在卷可稽，附於本院卷內）及裝置上開第1級毒品
      之包裝袋1 個可資佐證，經被告供明均係供其施用毒品所
      用之物。
（四）臺灣基隆地方法院檢察署92年度毒偵字第886 號不起訴處
      分書、93年度毒偵字第1986號起訴書及台灣高等法院被告
      全國前案紀錄表在卷可參。
四、論罪及科刑之理由：
（一）查海洛因、安非他命分別係毒品危害防制條例第2條第2項
      第1款、第2款所定之第1級、第2級毒品。核被告甲○○所
      為，係犯毒品危害防制條例第10條第1項之施用第1級毒品
      罪及第10條第2項之施用第2級毒品罪。又被告施用第1 級
      毒品前後，持有第1級毒品之低度行為，應為其施用第1級
      毒品之高度行為所吸收，不另論罪。
（二）被告所犯上開二罪，犯意各別，罪名互異，應予分論併罰
      。
（三）末查被告曾受前揭犯罪事實欄所載有期徒刑之執行完畢，
      有臺灣高等法院被告全國前案紀錄表在卷可稽，其受有期
      徒刑之執行完畢後，5 年以內再犯本件有期徒刑以上之罪
      ，為累犯，應加重其刑。
（四）本院審酌毒品對於人體會產生成癮性，係足以危害個人健
      康及社會安全之管制藥物，被告經過執行觀察、勒戒，猶
      不知戒除濫行施用毒品惡習，再犯本件施用毒品罪，深陷
      毒坑無法自拔，及其犯罪之自我麻醉動機、犯罪之手段、
      所生自我戕害結果及犯罪後坦承犯行之態度等一切情狀，
      分別量處如主文所示之刑，並定應執行刑，以示懲儆。
（五）扣案之第1 級毒品海洛因淨重3.83公克（不含包裝袋）、
      為查獲之毒品，應依毒品危害防制條例第 18條第1項前段
      之規定宣告沒收銷燬之，裝置上開第一級毒品海洛因之包
      裝袋1個，為被告所有供施用第1級毒品海洛因所用之物，
      業據被告於本院審判時供明在卷，依刑法第38條第1項第2
      款之規定宣告沒收。
五、適用之法律依據：
    刑事訴訟法第273 條之1 第1 項、第299 條第1 項前段，毒
    品危害防制條例第10條第1 項、第2 項、第18條第1 項前段
    ，刑法第11條前段、第47條、第51條第5款，第38條第1項第
    2款。
本案經檢察官乙○○到庭執行職務。
中    華    民    國    95    年    4     月    27    日
                  刑事第三庭法    官  齊  潔
以上正本證明與原本無異。
對於本件判決如有不服，應於收受送達後10日內，向本院提出上
訴書狀，上訴於臺灣高等法院，並按他造當事人之人數附具繕本
。
中    華    民    國    95    年    4     月    27    日
                            書 記 官  潘端典
附錄論罪法條：
毒品危害防制條例第10條
施用第一級毒品者，處 6 月以上 5 年以下有期徒刑。
施用第二級毒品者，處 3 年以下有期徒刑。


司法院資訊處製作；財團法人民間司法改革基金會備份。
